# 请教陈版主BOT业务会计处理问题

提问人：lirui268 时间：2012-09-30 19:50:28
自己看准则，感觉不是特别确定，特请教陈版。也请其他网友斧正。
项目公司为承建公司，符合解释公告 2 号的BOT业务条件，具体会计处理：
（ 1 ）建造基础设施时，按照建造合同准则处理，但不通过“工程施工”科目：
借：在建工程 贷：付出的资产对价、产生的负债对价
每年确认建造服务收入（按照建造合同准则）
借：在建工程 主营业务成本 贷：主营业务收入
（ 2 ）完工后
借：长期应收款/无形资产——特许使用权 贷：在建工程
（ 3 ）运营期间（不形成金融资产）
借：主营业务成本 贷：无形资产摊销
借：银行存款等 贷：主营业务收入—运营收入
（ 3 ）运营期间（形成金融资产）
借：银行存款 贷：长期应收款 投资收益
借：银行存款等 贷：主营业务收入—运营收入

回答人：chenyiwei
在金融资产模式下，完工后确认的长期应收款的账面价值应是折现值，或者分别确认长期应收款和未确认融资收入。 在金融资产模式下，运营期间应按实际利率法确认利息收入，作为对长期应收款账面价值的调整。（借：未确认融资收益，贷：利息收入）收取款项时，借记银行存款，贷记长期应收款。 除此之外，会计分录中科目的使用似乎没有明显的重大问题。 但是，BOT业务会计处理的难点并不是在于会计科目的使用和会计分录的编写，而是如何判断其是否满足该模式的适用条件，以及应使用金融资产模式还是无形资产模式，以及根据特许权合同和相关会计准则确定具体的会计处理方案，这才是更加关键的。建议你阅读IFRIC 12的原文，学习其中后附的举例，会对这些问题有更深入的理解。